# 逾期借款期末列报问题

提问人：那片天空 0502 时间：2021-04-19 16:49:00
长期应付款中应付分期代建款，按照还款协议，公司未履行还款义务实质构成逾期。期末列报披露该逾期金额重分类为一年内到期的非流动负债，还是在长期应付款中列报，并增加负债报告期末逾期金额信息。

回答人：chenyiwei
一年内到期的非流动负债。由于支付义务已经到期，对方随时有权要求本企业履行义务，所以属于流动负债。